【裁判字號】    97,家聲,364
【裁判日期】    971002
【裁判案由】    代管遺產之管理報酬費用
【裁判全文】
臺灣桃園地方法院民事裁定             97年度家聲字第364號
聲  請  人  財政部國有財產局
法定代理人  乙○○
代  理  人  甲○○
上列聲請人聲請酌定代管繼承人丙○○遺產之管理報酬費用事件
，本院裁定如下：
    主      文
聲請人管理被繼承人丙○○之遺產管理報酬為新台幣壹萬陸仟伍
佰肆拾陸元；又代管期間因管理需要墊付費用新台幣壹萬玖仟參
佰壹拾陸元，二項合計新台幣參萬伍仟捌佰陸拾貳元，由被繼承
人丙○○之遺產負擔。
聲請程序費用新臺幣壹仟元由被繼承人丙○○之遺產負擔。
    理      由
一、按遺產管理人得請求報酬，其數額由親屬會議按其勞力及其
    與被繼承人之關係酌定之；親屬會議不能召開或召開有困難
    時，依法應經親屬會議處理之事項，由有召集權人聲請法院
    處理之，民法第1183條、第1132條第2 項前段規定甚明。次
    按，關於遺產管理、分割及執行遺囑之費用，由遺產中支付
    之，民法第1150條前段亦有明文。
二、本件聲請意旨略以：鈞院前以92年度財管字第30號民事裁定
    選任聲請人為被繼承人丙○○之遺產管理人，依民法第1183
    條規定，遺產管理人得請求報酬，其數額由親屬會議按其勞
    力及其與被繼承人之關係酌定之，惟本件無親屬會議可資酌
    定報酬，應依財政部修定之「代管無人承認繼承遺產作業要
    點」第14點第3款、第4款規定，以遺產現值1%之標準請求酌
    定報酬。查被繼承人丙○○遺有坐落桃園縣中壢市○○○段
    舊社小段第159之9地號土地及其上第2845建號建物即門牌桃
    園縣中壢市○○路162 巷3之3號房屋，以95年度家聲字第26
    3 號民事裁定准予拍賣上開不動產。洵本分處公告標售97年
    度第3 批國有非公用不動產暨代管無人承認繼承遺產，業於
    民國97年5 月22日以新台幣（下同）712,500 元標脫在案，
    加計被繼承人生前遺存於第一商業銀行西壢分行583,719 元
    及該行保管箱內外幣兌為63,979元暨中華郵政股份有限公司
    中壢郵局294,441 元，遺產總值共計1654,639元，管理報酬
    按遺產1%計算為16,546元；另於96年移交部分遺產後代管遺
    產期間因管理之需要而墊付之費用為19,316元，本案聲請管
    理報酬裁判費1,000 元，合計36,862元，請求法院裁定管理
    報酬等語。
三、查聲請人所陳各節，業據提出本院92年度財管字第30號民事
    裁定影本、代管無人承認繼承遺產作業要點條文影本、本院
    95年度第263 號民事裁定影本、財政部國有財產局台灣北區
    辦事處桃園分處標售國有非公用不動產投標單、第一商業銀
    行西壢分行函、財政部國有財產局台灣北區辦事處書函、中
    華郵政股份有限公司中壢郵局函及墊付費用明細分類帳影本
    等件在卷可稽，核與所述情節相符，聲請人請求裁定代管被
    繼承人丙○○遺產之報酬及代墊費用，於法並無不合。茲參
    酌財政部訂頒「代管無人承認繼承遺產作業要點」第14點第
    3 款之規定，認聲請人請求以被繼承人丙○○遺產現值1%計
    算報酬為16,546元，應無不合。又聲請人另主張於代管遺產
    期間，因管理遺產需要墊付費用19,316元，有前揭墊付費用
    明細分類帳影本可憑，與前項管理報酬合計為35,862元，均
    應予准許。另本件聲請費用1,000 元，非屬已支出之遺產管
    理人墊付費用一部分，應列本件程序費用，併予敘明。
四、依非訟事件法第157 條，裁定如主文。
中    華    民    國    97    年    10    月    2     日
                 家事法庭   法  官  游智棋
以上為正本係照原本作成
如對本裁定抗告須於裁定送達後十日內向本院提出抗告狀
中    華    民    國    97    年    10    月    2     日
                            書記官  劉文松


司法院資訊處製作；財團法人民間司法改革基金會備份。
